臺灣高等法院刑事判決　　　　　　　　96年度上訴字第3000號
上　訴　人　　臺灣桃園地方法院檢察署檢察官
被　　　告　　甲○○
上列上訴人因被告違反電信法案件，不服臺灣桃園地方法院九十
六年度訴字第七一七號，中華民國九十六年五月八日第一審判決
（起訴案號：臺灣桃園地方法院檢察署九十六年度偵字第一七九
六號），提起上訴，本院判決如下：
    主  文
上訴駁回。
    理  由
一、本案經本院審理結果，認第一審判決對被告甲○○無罪之諭
    知，核無不當，應予維持，並引用第一審判決書記載之證據
    及理由（如附件）。
二、公訴人上訴意旨略以：原起訴書起訴被告連續於民國九十五
    年十二月廿八日凌晨二時四十三分卅七秒起，迄同年月廿九
    日下午九時五十七分卅五秒止，盜用告訴人廖晟智之000000
    0000號行動電話SIM卡插於其0000000000號行動電話來撥打
    使用，違反電信法犯行，雖經原審查証被告係以其自有0000
    000000號SIM卡插入廖晟智之行動電話機具對外撥打使用，
    ，而無盜用廖晟智之電信設備對外通信，判決此部分無罪，
    固非無見。惟公訴人於準備程序時參照卷內通聯調閱查詢單
    ，已認為被告本件之犯罪時間應係於九十五年十二月廿二日
    晚上十時四分、五分方為正確，故於庭訊當庭變更起訴事實
    為九十五年十二月廿二日晚上有二通電話撥打，被告仍有違
    反電信法之犯行，非原判決理由所稱犯罪事實之擴充，是原
    審就十二月廿八、廿九日之撥打犯行為無罪諭知，及就十二
    月廿二日之撥打犯行不為審判，有已受請求之事項未予判決
    及未受請求之事項予以判決之當然違法，為此請撤銷原判決
    ，另為適當之判決等語。
三、本案公訴人所指被告於九十五年十二月廿二日晚上十時四分
    、五分，依通聯調閱查詢單所載，仍有以告訴人行動電話盜
    打二通電話而涉犯電信法云云，然查，卷附通聯調閱查詢單
    顯示告訴人之0000000000於九十五年十二月廿二日晚上十時
    四分五十六秒及十時五分十五秒各一發簡訊之記錄，然秒數
    均為０秒，且無該行動電話序號IMEI之記錄（參見偵卷第卅
    一頁），參以証人唐姓少年於原審即結証，其於取得告訴人
    手機後，即將裡面SIM卡取出丟棄（原審卷第卅六頁筆錄）
    ，且告訴人亦証陳：手機被拿走後，其父母親約五分鐘即趕
    到，母親並當場打電話辦理停話（原審卷第卅一頁筆錄），
    是該SIM卡既未交至被告手中，停話後，亦不可能於翌（廿
    二）日再為盜打使用，是公訴人未慮及此，單以通聯調閱查
    詢單之記載，認被告有盜打違反電信法犯行，顯乏依據。乃
    不論原審是否對此部分應否併審，於本案結果均不生影響，
    故本案公訴人上訴為無理由，應予駁回。
四、據上論斷，應依刑事訴訟法第三百六十八條、第三百六十四
    條、第三百七十三條，判決如主文。
本案經檢察官林秀濤到庭執行職務。
中　　華　　民　　國　 九十六 　年 　九 　月 　十二   日
 　　　　　       刑事第六庭    審判長法　官  林堭儀
                                      法　官  莊謙崇
                                      法　官  陳玉雲
以上正本證明與原本無異。
檢察官如不服本判決，應於收受送達後十日內向本院提出上訴書
狀，其未敘述上訴之理由者並得於提起上訴後十日內向本院補提
理由書（均須按他造當事人之人數附繕本）。
                                      書記官  陳思云
中　　華　　民　　國　　96　　年　　9 　　月　　12　　日
臺灣桃園地方法院刑事判決　　　　　　　 96年度訴字第717號
公　訴　人　臺灣桃園地方法院檢察署檢察官
被　　　告　甲○○　男　21歲（民國○○年○月○○日生）
　　　　　　　　　　身分證統一編號：Ｚ000000000號
　　　　　　　　　　住桃園縣桃園市○○○路503號2樓
上列被告因違反電信法等案件，經檢察官提起公訴（96年度偵字
第1796號），本院判決如下：
    主  文
甲○○被訴傷害部分公訴不受理；被訴意圖為自己不法之利益，
以無線方式，盜用他人電信設備通信罪部分無罪。
    理  由
一、公訴意旨略以：被告甲○○因懷疑加油站同事即告訴人廖晟
    智曾竊取其財物，乃告知其友人即當時未滿18歲之少年唐Ｏ
    Ｏ（民國78年2 月生，另案由檢察官偵辦）上情，2 人遂共
    同基於傷害之犯意聯絡，於95年12月21日晚上，由被告甲○
    ○在加油站附近之某便利商店外，監看告訴人廖晟智自加油
    站下班後，隨即通知事先埋伏在告訴人廖晟智固定返家路線
    即桃園縣桃園市○○路1150號附近之唐ＯＯ，詎唐ＯＯ於同
    日晚上11時10分許，在上址見告訴人廖晟智出現，即徒手毆
    打告訴人廖晟智頸部等處，告訴人廖晟智因而受有頸部、右
    腰部挫傷之傷害。而於同日晚上某時許，被告甲○○與唐Ｏ
    Ｏ在桃園市○○街與南平路交叉口附近會合，被告甲○○明
    知唐ＯＯ交付告訴人廖晟智所有之門號0000000000號行動電
    話1 具為贓物，竟仍收受之（所犯收受贓物部分，另經本院
    以96年度簡字第120 號簡易判決判處拘役50日，緩刑2 年）
    ，而被告甲○○竟基於意圖為自己不法利益之犯意，自95年
    12月28日凌晨2 時43分37秒許起迄同年月29日晚上9 時57分
    35秒許止，以上揭行動電話SIM 卡插於其0000000000號行動
    電話撥打使用，而以無線方式盜用告訴人廖晟智之上揭行動
    電話SIM 卡電信設備，致台灣大哥大股份有限公司誤以為係
    告訴人廖晟智或獲其授權使用之人所撥打而提供電信服務，
    被告甲○○因而獲得相當於通話服務875 秒之不法利益。因
    認被告涉犯刑法第277 條第1 項傷害罪、電信法第56條第1
    項盜用他人電信設備通信罪云云。
二、公訴不受理部分：
　　按告訴乃論之罪，告訴人於第1 審辯論終結前得撤回其告訴
　　，又告訴經撤回者，法院應諭知不受理之判決，刑事訴訟法
  　　第238 條第1 項、第303 條第3 款定有明文。又刑事訴訟
    法第307 條規定，依同法第303 條所為之不受理判決得不經
    言詞辯論為之。本件被告甲○○被訴涉犯刑法第277 條第1
　　項之傷害罪嫌，依同法第287 條前段之規定須告訴乃論，而
　  告訴人廖晟智於本院審理時當庭撤回告訴（見本院96年4 月
    24日審判筆錄），揆諸上開法條規定，本件傷害部分爰不經
    言詞辯論，逕諭知不受理之判決。
三、無罪部分：
 　 按犯罪事實應依證據認定之，無證據不得認定犯罪事實，又
    不能證明被告犯罪者，應諭知無罪之判決，刑事訴訟法第15
    4 條第2 項、第301 條第1 項分別定有明文。本件公訴人認
    被告甲○○涉犯意圖為自己不法之利益，以無線方式盜用他
    人電信設備通信罪嫌，無非係以被告之自白、少年唐ＯＯ之
    供述、證人廖晟智之證詞、贓物領據、通聯調閱查詢單等為
    其論據。惟訊據被告固供承於上揭時地自少年唐ＯＯ處收受
    被害人廖晟智之行動電話1 具不諱，然堅決否認有何違反電
    信法之犯行，辯稱：少年唐ＯＯ交付廖晟智之行動電話予伊
    時，其內並無ＳＩＭ卡，伊只是將自己使用之門號00000000
    00號ＳＩＭ卡插入廖晟智之行動電話使用，並未盜用廖晟智
    之電信設備即ＳＩＭ卡對外通信等語。經查：
  (1)證人唐ＯＯ於本院審理時證述伊當時拿到廖晟智之手機後，
    即將裡面的ＳＩＭ卡取出，並將之丟棄在桃園市○○路的小
    巷子內等語（見本院96年4 月24日審判筆錄）；而證人廖晟
　　智於本院審理時亦證述：案發當天晚上伊遭毆打後，伊母親
　  當天馬上打電話到電信公司停話等語（見本院96年4 月24日
    審判筆錄）。而觀之卷附之通聯調閱查詢單（見偵查卷第42
    頁至44頁），可知被告自95年12月28日凌晨2 時43分37秒許
    起迄同年月29日晚上9 時57分35秒許止，係將其所使用之門
    號0000000000號ＳＩＭ卡插入廖晟智之行動電話（序號為
    000000000000000 號）對外撥打使用，是依證人唐ＯＯ、廖
    晟智之證詞及卷附之通聯調閱查詢單，足認被告僅係單純使
    用廖晟智之行動電話（不含ＳＩＭ卡），而無盜用廖晟智之
    電信設備即ＳＩＭ卡對外通信，至為明確。從而，公訴人所
    舉事證尚不足使本院形成被告此部分有罪之心證，依前開說
    明，本院自應依法為被告無罪之諭知。
  (2)至公訴人於本院準備程序中表示：「依據通訊資料查詢單顯
    示被害人的電話遭搶後，於95年12月22日有二通電話撥打，
    故被告仍有違反電信法之犯行。」等語，然本件起訴之犯罪
    事實為被告於95年12月28日、29日盜用廖晟智之ＳＩＭ卡對
    外通信，此部分既經本院為無罪之諭知，當無從另擴張或追
    加（亦未據追加起訴）犯罪事實，此部分自非本院得以審判
    之範圍，附此敘明。
據上論斷，依刑事訴訟法第301 條第1 項、第303 條第3 款、第
307條，判決如主文。
本案被告違反電信法部分經檢察官薛植和到庭執行職務。
中　　華　　民　　國　　95　　年　　5 　　月　　8 　　日
                  刑事第一庭審判長法　官　曾淑華
                                  法  官  王耀興
                                  法  官  黃梅淑
以上正本證明與原本無異。
如不服本判決，應於判決送達後10日內向本院提出上訴狀（應附
繕本），上訴於臺灣高等法院。
　　　　　　　　　　　　　　    　書記官　魏里安
中　　華　　民　　國　　96　　年　　5 　　月　　8 　　日
